【裁判字號】    92,交抗,196
【裁判日期】    920227
【裁判案由】    違反道路交通管理處罰條例
【裁判全文】
臺灣高等法院刑事裁定                            九十二年度交抗字第一九六號
    抗告人即
    受處分人    甲○○
右抗告人因違反道路交通管理處罰條例案件，不服台灣桃園地方法院中華民國九十二
年一月十三日裁定（九十一年度交聲字第二四九號），提起抗告，本院裁定如左：
    主  文
抗告駁回。
    理  由
一、本件抗告意旨略以：抗告人於罰單上拒絕簽名即表示不服之意，因認申訴無效故
    未申訴，豈知監理單位嗣後又吊扣抗告人駕駛執照一個月，抗告人因家有妻小，
    又有房貸，致有本件無照駕駛之違規行為，請鈞院體察上情，撤銷原裁定云云。
二、按汽車行駛高速公路，不得在路肩上行駛或利用路肩超越前車或倒車，高速公路
    交通管制規則第九條第一項第二款定有明文，違反上開規定者，依道路交通管理
    處罰條例第三十三條及第六十三條之規定，處罰汽車駕駛人新台幣三千元以上，
    六千元以下罰鍰，並記違規點數一點。又道路交通管理處罰條例第二十一條第一
    項第七款規定：汽車駕駛人，駕駛執照吊扣期間駕車者，處新臺幣六千元以上一
    萬二千元以下罰鍰。依同條例第四項規定：．．．第七款並吊銷駕駛執照。依同
    條第六十七條第三項規定，吊銷駕駛執照，一年內不得考領駕駛執照，道路交通
    管理處罰條例第二十一條第一項第七款、第四項、第六十七條第三項規定甚明。
三、經查：本件違規事實係抗告人於九十一年四月二十二日十三時五十分許，駕駛車
    牌號碼三Ｐ－四七八號營業小客車行經國道二號公路東向十八公里處，為內政部
    警政署國道公路警察局第六警察隊隊員舉發「一、行駛外側路肩。二、駕照吊扣
    期間（九十年四月十日至九十一年五月九日）行駛公路」，而填製內政部警政署
    國道公路警察局公警局交字第Ｚ00000000號舉發違反道路交通管理事件
    通知單，惟抗告人於應到案日期前到案陳述不服舉發，裁決機關認無理由而於九
    十一年五月六日裁決處罰鍰新台幣一萬二千元，吊銷駕駛執照並記違規點數一點
    ，有前揭舉發違反道路交通管理事件通知單影本一件及裁決書一件附卷可稽，抗
    告人就其於右揭時地駕駛上開營業小客車行駛外側路肩，並於駕照吊扣期間行駛
    公路等事實固無爭執，惟以前揭情詞為由提出抗告，然其前於九十一年三月十七
    日一時四十三分許，駕駛上開營業小客車在桃園縣籚竹鄉○○路、忠孝西路口闖
    紅燈一案，既未提出申訴，逕於九十一年三月二十一日至交通部公路總局新竹區
    監理所桃園監理站自動繳納罰緩而結案，並因半年內違規記點達六點以上，經該
    站執行吊扣駕駛執照一個月等情，業據該站以九十一年五月九日（九一）違稽Ａ
    第九一○一九一三號函敘在卷，並有汽車記點報表一紙附卷可佐，是監理機關依
    法吊扣其駕照，難謂無據，至抗告人因迫於家計冒險駕車外出營業，其動機雖值
    同情，然違規之事實俱在，自難因此即解免其應受之行政裁處。原審因認原處分
    機關依上開規定裁處抗告人罰鍰新台幣一萬二千元，吊銷駕駛執照並記違規點數
    一點，於法並無違誤或不當之處，乃裁定駁回抗告人在原審之異議，經核原裁定
    認事用法，尚無違誤。抗告人仍執前詞指摘原裁定不當，為無理由，應予駁回。
據上論結，應依道路交通管理處罰條例第八十九條，刑事訴訟法第四百十二條，裁定
如主文。
中    華    民    國    九十二      年       二       月      二十七    日
                              臺灣高等法院交通法庭
                                  審判長法  官  陳  祐  治
                                        法  官  王  炳  梁
                                        法  官  楊  炳  禎
右正本證明與原本無異。
不得再抗告。
                                        書記官  廖  素  花
中    華    民    國    九十二      年       三       月        六      日


司法院資訊處製作；財團法人民間司法改革基金會備份。
